臺灣新竹地方法院刑事判決　　　　　　100年度審訴字第324號
公　訴　人　臺灣新竹地方法院檢察署檢察官
被　　　告　王俊鑑
上列被告因槍砲彈藥刀械管制條例等案件，經檢察官提起公訴（
100 年度偵字第180 、1046號），本院依簡式審判程序判決如下
：
    主  文
王俊鑑施用第二級毒品，處有期徒刑伍月。扣案之玻璃球肆個、
磅秤壹臺及分裝袋壹包均沒收之。又施用第一級毒品，處有期徒
刑柒月。扣案之白色葡萄糖粉末小包及貳小管、磅秤壹臺暨分
裝袋壹包均沒收之。又犯非法寄藏子彈罪，處有期徒刑柒月，併
科罰金新臺幣萬元，罰金如易服勞役，以新臺幣壹仟元折算壹
日。應執行有期徒刑壹年肆月，併科罰金新臺幣萬元，罰金如
易服勞役，以新臺幣壹仟元折算壹日。扣案之玻璃球肆個、白色
葡萄糖粉末小包及貳小管、磅秤壹臺暨分裝袋壹包均沒收之。
    事  實
一、王俊鑑前曾於民國95年間因施用毒品案件，經臺灣新竹地方
    法院檢察署檢察官聲請，而經本院於95年12月5 日以95年度
    毒聲字第410 號裁定送勒戒處所觀察、勒戒，旋因觀察、勒
    戒結果，因認無繼續施用毒品傾向，於96年1 月31日執行完
    畢出所，並經臺灣新竹地方法院檢察署檢察官於96年1 月30
    日以95年度毒偵緝字第132 號為不起訴處分確定。其又於96
    年間因施用毒品案件，經臺灣桃園地方法院檢察署檢察官起
    訴，而經臺灣桃園地方法院於96年9 月27日以96年度審訴字
    第59 7號就施用第一級毒品部分判處有期徒刑6 月，施用第
    二級毒品部分判處有期徒刑4 月，應執行有期徒刑8 月，於
    96年10月29日確定。其又於99年7 月間因施用毒品案件，經
    臺灣新竹地方法院檢察署檢察官起訴，而經本院於99年11月
    22日以99年度審易字第717 號判處有期徒刑5 月確定。其又
    於99年10月間因施用毒品案件，經臺灣新竹地方法院檢察署
    檢察官起訴，而經本院於100 年8 月10日以100 年度審易字
    第338 號判處有期徒刑5 月。
二、詎王俊鑑不知悔改，仍未戒斷毒癮，復於前開觀察勒戒執行
    完畢及前揭違反毒品危害防制條例案件後，又另行起意，並
    基於施用第二級毒品甲基安非他命之犯意，於100 年1 月23
    日19時許，在其位於新竹縣關西鎮東光里5 鄰十六張171 號
    之1 之住處內，以將第二級毒品甲基安非他命置於玻璃球內
    ，再以火燒烤，吸其煙霧之方式，施用第二級毒品甲基安非
    他命1 次。其又另行起意，並基於施用第一級毒品海洛因之
    犯意，於100 年1 月25日8 時許，在位於上址之住處內，以
    將第一級毒品海洛因摻入香菸點燃吸取產生之煙霧方式，施
    用第一級毒品海洛因1 次。
三、王俊鑑明知可發射子彈具殺傷力之改造手槍及具有殺傷力之
    子彈，均為槍砲彈藥刀械管制條例管制之物品，未經中央主
    管機關之許可，不得持有、寄藏，竟於92年初某日，在位於
    上址之住處，收受友人綽號「阿成」之真實姓名年籍均不詳
    之成年男子所委託交付保管之釣魚袋。王俊鑑於96年初某日
    ，在其位於上址之住處，打開該釣魚袋後，發現內有具殺傷
    力之口徑9 ㎜制式子彈2 顆、口徑0.38吋制式子彈1 顆、口
    徑12 GAUGE制式霰彈2 顆及由金屬彈頭組合直徑8.8 ㎜金屬
    彈頭而成之非制式子彈1 顆等物，暨不具殺傷力之口徑0.38
    吋制式子彈1 顆、口徑8.9 ±0.5 ㎜非制式子彈4 顆、口徑
    8. 9mm非制式子彈1 顆、口徑7.9 ㎜非制式子彈1 顆、口徑
    12GA UGE制式霰彈1 顆、霰彈子彈底火1 顆、非槍砲、彈藥
    主要組成零件19個、彈簧2 個及槍枝設計圖1 張等物，竟為
    逃避警方追緝，仍基於寄藏具有殺傷力之子彈之犯意，將前
    開具有殺傷力之子彈及不具殺傷力之子彈、零件、彈簧、設
    計圖等物自上址住處1 樓房間內移至上址住處3 樓樓梯間小
    閣樓中，自斯時起未經許可而寄藏上開具有殺傷力之子彈等
    物。
四、嗣於99年12月23日19時40分許，為警持本院所核發之搜索票
    ，在王俊鑑位於上址之住處實施搜索，當場扣得前述具殺傷
    力之口徑9 ㎜制式子彈2 顆、口徑0.380 吋制式子彈1 顆、
    口徑12 GAUGE制式霰彈2 顆及由金屬彈頭組合直徑8.8 ㎜金
    屬彈頭而成之非制式子彈1 顆等物，暨不具殺傷力之口徑0.
    38吋制式子彈1 顆、口徑8.9 ±0.5 ㎜非制式子彈4 顆、口
    徑8. 9mm非制式子彈1 顆、口徑7.9 ㎜非制式子彈1 顆、口
    徑12GA UGE制式霰彈1 顆、霰彈子彈底火1 顆、非槍砲、彈
    藥主要組成零件19個、彈簧2 個及槍枝設計圖1 張等物。再
    於100 年1 月25日11時許，在王俊鑑位於上址之住處，為警
    經王俊鑑自願同意後實施搜索，當場扣得其所有供施用第一
    級毒品海洛因所用之白色葡萄糖粉末3 小包及2 小管（以上
    合計淨重7.25公克，驗餘淨重合計7.22公克）、供施用第二
    級毒品甲基安非他命所用之玻璃球4 個、供施用第一級毒品
    海洛因及第二級毒品甲基安非他命所用之磅秤1 個及分裝袋
    1 包等物；再經警將王俊鑑親採封緘之尿液送驗結果，呈安
    非他命陽性反應、甲基安非他命陽性反應、可待因陽性反應
    及嗎啡陽性反應，因而為警循線查悉上情。
五、案經新竹縣警察局橫山分局報告新竹地方法院檢察署檢察官
    偵查起訴。
    理  由
一、本件被告王俊鑑所犯毒品危害防制條例第10條第1 項施用第
    一級毒品罪、同條例第2 項施用第二級毒品罪及槍砲彈藥刀
    械管制條例第12條第4 項之未經許可持有具有殺傷力之子彈
    罪，均非死刑、無期徒刑、最輕本刑為三年以上有期徒刑之
    罪或高等法院管轄第一審案件，其於本院準備程序進行中就
    被訴事實為有罪之陳述，本院認為合於刑事訴訟法第273 條
    之1 第1 項之規定，裁定進行簡式審判程序，先予敘明。
二、訊據被告王俊鑑對於上揭事實坦承不諱，就犯罪事實欄二部
    分並有新竹縣政府警察局橫山分局搜索扣押筆錄1 份、扣押
    物品目錄表1 份、扣押物品清單2 份、現場查獲照片20幀及
    扣案物照片10幀等附卷足參。而被告於100 年1 月25日為警
    查獲後親採封緘之尿液經送驗結果，確呈安非他命陽性反應
    、甲基安非他命陽性反應、可待因陽性反應及嗎啡陽性反應
    等情，亦有新竹縣政府警察局橫山分局毒品犯罪嫌疑人尿液
    採驗作業管制紀錄1 份及詮昕科技股份有限公司於100 年2
    月11日所出具之濫用藥物尿液檢驗報告1 份附卷足憑。此外
    ，亦有供施用海洛因所用之白色葡萄糖粉末3 小包及2 小管
    （以上合計淨重7.25公克，驗餘淨重7.22公克，空包裝總重
    1.76公克）、玻璃球4 個、磅秤1 臺及分裝袋1 包等物扣案
    足資佐證；就犯罪事實欄三部分亦有本院99年度聲搜字第73
    7 號搜索票1 份、新竹縣警察局橫山分局搜索扣押筆錄1份
    、扣押物品目錄表2 份、扣押物品清單2 份、查獲現場及扣
    案物照片共15幀等在卷足稽，並有口徑9 ㎜制式子彈2 顆、
    口徑0.380 吋制式子彈1 顆、口徑12 GAUGE制式霰彈2 顆及
    由金屬彈頭組合直徑8.8 ㎜金屬彈頭而成之非制式子彈等物
    扣案足資佐證。而扣案上揭子彈經送內政部警政署刑事警察
    局鑑定結果：1 顆，認係口徑9mm 制式子彈，經試射，可
    擊發，認具殺傷力。1 顆，認係口徑0.380 吋制式子彈，
    經試射，可擊發，認具殺傷力。送鑑霰彈子彈1 顆，認係
    口徑12 GAUGE制式霰彈，經試射，可擊發，認具殺傷力。
    1 顆，認係非制式子彈，由金屬彈殼組合直徑8.8 mm金屬彈
    頭而成，經試射，可擊發，認具殺傷力；又再度送內政部警
    政署刑事警察局鑑定結果，1 顆，認係口徑9mm 制式子彈
    ，經試射，可擊發，認具殺傷力；送鑑霰彈子彈1 顆，認
    係口徑12 GAUGE制式霰彈，經試射，可擊發，認具殺傷力等
    情，有該局100 年1 月11日刑鑑字第1000001311號鑑定書1
    份及100 年6 月7 日刑鑑字第1000071082號函1 份存卷為憑
    。而上開具殺傷力之子彈等均係屬槍砲彈藥刀械管制條例管
    制之子彈一節，亦有內政部100 年6 月9 日內授警字第1000
    871301號、100 年6 月15日內授警字第1000871340號函各1
    份在卷足參，足見被告所為前開自白確與事實相符而堪採信
    。
三、再者，被告前曾於95年間因施用毒品案件，經臺灣新竹地方
    法院檢察署檢察官聲請，而經本院於95年12月5 日以95年度
    毒聲字第410 號裁定送勒戒處所觀察、勒戒，旋因觀察、勒
    戒結果，因認無繼續施用毒品傾向，於96年1 月31日執行完
    畢出所，並經臺灣新竹地方法院檢察署檢察官於96年1 月30
    日以95年度毒偵緝字第132 號為不起訴處分確定。其又於96
    年間因施用毒品案件，經臺灣桃園地方法院檢察署檢察官起
    訴，而經臺灣桃園地方法院於96年9 月27日以96年度審訴字
    第59 7號就施用第一級毒品部分判處有期徒刑6 月，施用第
    二級毒品部分判處有期徒刑4 月，應執行有期徒刑8 月，於
    96 年10 月29日確定。其又於99年7 月間因施用毒品案件，
    經臺灣新竹地方法院檢察署檢察官起訴，而經本院於99年11
    月22 日 以99年度審易字第717 號判處有期徒刑5 月確定。
    其又於99年10月間因施用毒品案件，經臺灣新竹地方法院檢
    察署檢察官起訴，而經本院於100 年8 月10日以100 年度審
    易字第338 號判處有期徒刑5 月等情，亦有臺灣新竹地方法
    院檢察署刑案資料查註紀錄表、被告提示簡表、全國施用毒
    品案件記錄表、在監在押紀錄表、受觀察勒戒人毒品及前科
    紀錄簡列表、矯正簡表暨臺灣高等法院被告前案紀錄表各1
    份在卷足憑。
四、綜上，本案事證已臻明確，被告所為如犯罪事實欄二所示於
    觀察、勒戒執行完畢及前揭違反毒品危害防制條例案件後再
    犯施用第二級毒品甲基安非他命及施用第一級毒品海洛因之
    犯行；暨所為如犯罪事實欄三部分所示寄藏具有殺傷力之子
    彈犯行等均堪以認定，應均予依法論科。
五、論罪科刑：
（一）按海洛因及甲基安非他命分屬毒品危害防制條例第2 條第
      2 項第1 款所列之第一級毒品及第2 款所列之第二級毒品
      。又按槍砲彈藥刀械管制條例第4 條所列之槍砲、彈藥，
      依同條例第5 條規定，非經中央主管機關許可，不得製造
      、販賣、運輸、轉讓、出租、出借、持有、寄藏或陳列。
      是核被告王俊鑑於犯罪事實欄二部分所為，係犯毒品危害
      防制條例第10條第2 項之施用第二級毒品罪及同條第1 項
      之施用第一級毒品罪。至其持有第二級毒品甲基安非他命
      及第一級毒品海洛因後，均進而施用，其持有第二級毒品
      及第一級毒品之低度行為，應分別為施用第二級毒品及施
      用第一級毒品之高度行為所吸收，爰不另論其持有第二級
      毒品罪及持有第一級毒品罪。又其就如事實欄三部分所為
      ，則係犯槍砲彈藥刀械管制條例第12條第4 項之未經許可
      寄藏子彈罪。雖被告受託保管上開子彈後持有該等子彈，
      但「寄藏」之受人委託代為保管，其保管之本身所為之「
      持有」，既係「寄藏」之當然結果，法律上自宜僅就「寄
      藏」行為為包括之評價，不應另就「持有」予以論罪（最
      高法院74年臺上字第3400號判例可資參照）。又原起訴意
      旨雖記載被告就犯罪事實欄三之（二）部分係違反槍砲彈
      藥刀械管制條例第7 條第4 項未經許可寄藏具有殺傷力制
      式子彈罪及同法第12條第4 項未經許可寄藏具有殺傷力非
      制式子彈罪；其以一寄藏子彈行為觸犯上開寄藏具有殺傷
      力制式子彈、寄藏具有殺傷力非制式子彈罪名，為想像競
      合犯，應依刑法第55條前段規定，從一重之未經許可寄藏
      具有殺傷力之制式子彈罪處斷，惟就此部分業經公訴檢察
      官於100 年7 月4 日以100 年度蒞字第2427號補充理由書
      更正起訴法條為同法第12條第4 項未經許可寄藏具有殺傷
      力之子彈罪，附此敘明。又被告所為上開施用第二級毒品
      甲基安非他命罪、施用第一級毒品海洛因罪及未經許可寄
      藏具有殺傷力之子彈罪等三罪間，均犯意個別，行為互殊
      ，應予分論併罰。
（二）爰審酌被告之素行、智識程度、生活狀況、曾因施用毒品
      而觀察、勒戒，復經判刑確定在案，猶不知悔悟，卻再為
      本案施用毒品犯行，顯然自制力薄弱，本案施用毒品種類
      、犯罪手段、情節，及被告所為係戕害自身身心健康；暨
      被告明知非法寄藏子彈，對社會治安將造成隱藏之危害，
      並可能對他人之生命安全構成威脅，故為我國法令所明文
      禁止，並為治安機關嚴加查緝對象，被告竟仍未經許可而
      無故寄藏具有殺傷力之子彈共6 顆，法紀觀念薄弱，惟念
      其並未持上開子彈為任何不法犯行，犯罪後於本院審理時
      終能坦認全部犯行，兼衡其犯罪之動機、寄藏子彈時間長
      短、所生危害程度等一切情狀，分別量處如主文所示之刑
      ，就科處罰金部分諭知如易服勞役之折算標準，及定其應
      執行刑，及就科處罰金部分諭知易服勞役之折算標準，以
      資懲儆。
（三）扣案之玻璃球4 個、磅秤1 臺、分裝袋1 包、白色葡萄糖
      粉末3 小包及2 小管等物，均為被告所有，其中玻璃球4
      個係供被告為前揭犯罪事實欄二部分所示施用第二級毒品
      甲基安非他命犯行時所用之物；又白色葡萄糖粉末3 小包
      及2 小管等物，經法務部調查局經鑑定結果為送驗粉末檢
      品3 包及2 瓶經檢驗均未發現含法定毒品成分，合計淨重
      7.25公克（驗餘淨重7.22公克，空包裝總重1.76公克）等
      情，此有法務部調查局100 年3 月3 日調科壹字第100230
      05660 號鑑定書1 份在卷足參，而被告於偵訊時供稱上開
      白色粉末為葡萄糖，摻入海洛因抽菸會較香等語在卷，堪
      認為係供被告為上揭犯罪事實欄二部分所示施用第一級毒
      品海洛因所用之物；另扣案之磅秤1 臺及分裝袋1 包等物
      則係供被告為前揭犯罪事實二部分所示施用第二級毒品甲
      基安非他命及第一級毒品海洛因犯行時所用之物等情，業
      據被告於本院準備程序時供承在卷，應均依刑法第38條第
      1 項第2 款之規定宣告沒收。
（四）另扣案之口徑9mm 之制式子彈2 顆、口徑0.380 吋之制式
      子彈1 顆、由金屬彈殼組合直徑8.8mm 金屬彈頭而成之非
      制式子彈1 顆及口徑12GAUG E之制式霰彈2 顆等物，因鑑
      定需要試射後，其彈藥部分業因擊發而燃燒殆盡，其餘部
      分亦裂解為彈頭及彈殼，而失其原有子彈之完整結構及效
      能，已不具違禁物之性質，爰不予宣告沒收之。至於其餘
      扣得之口徑0.380 吋制式子彈1 顆、由金屬彈殼組合直徑
      8.9 ±0.5mm 金屬彈頭而成之非制式子彈4 顆、由金屬彈
      殼組合直徑8.9mm 金屬彈頭而成之非制式子彈1 顆、由金
      屬彈殼組合直徑7.9mm 金屬彈頭而成之非制式子彈1 顆、
      口徑12 GAUGE制式霰彈1 顆及霰彈子彈底火等物，經於偵
      查及本院審理時分別送內政部警政署刑事警察局鑑定結果
      ：1 顆，認係係口徑0.380 吋制式子彈，經檢視，欠缺
      底火、火藥，依現狀，認不具殺傷力。4 顆，認均係非
      制式子彈，由金屬彈殼組合直徑8.9 ±0.5mm 金屬彈頭而
      成，均經試射，無法擊發，認均不具殺傷力。1 顆，認
      係非制式子彈，由金屬彈殼組合直徑8.9mm 金屬彈頭而成
      ，經試射，雖可擊發，惟發射動能不足，認不具殺傷力。
      1 顆，認係非制式子彈，由金屬彈殼組合直徑7.9mm 金
      屬彈頭而成，經檢視，欠缺底火、火藥，依現狀，認不具
      殺傷力。送鑑霰彈子彈1 顆，認係口徑12 GAUGE制式霰
      彈，經試射，無法擊發，認不具殺傷力。送鑑霰彈子彈
      底火1 顆，認係由口徑12 GAUGE制式霰彈截除殼身之金屬
      底座（含底火皿）等情，有該局100 年1 月11日刑鑑字第
      1000001311號鑑定書1 份及100 年6 月7 日刑鑑字第1000
      071082號函1 份在卷可憑，顯見亦非違禁物，爰均不予宣
      告沒收之。又扣案非槍砲、彈藥主要組成零件19個、彈簧
      2 個及槍枝設計圖1 張等物，因均與被告所犯本件犯行無
      關，又非違禁物，爰均不為沒收之諭知，均附此敘明。
據上論斷，應依刑事訴訟法第273 條之1 第1 項、第299 條第1
項前段，毒品危害防制條例第10條第1 項、第2 項，槍砲彈藥刀
械管制條例第12條第4 項，刑法第11條前段、第38條第1 項第2
款、第42條第3 項前段、第51條第5 款，判決如主文。
本案經檢察官邱志平到庭執行職務。
中    華    民    國   100    年    8     月    26    日
                  刑事第九庭      法  官      楊惠芬
以上正本證明與原本無異。
如不服本判決應於收受本判決後10日內向本院提出上訴書狀，上
訴書狀應敘述具體理由。上訴書狀未敘述上訴理由者，應於上訴
期間屆滿後20日內補提理由書狀於本院( 均須按他造當事人之人
數附繕本 )「切勿逕送上級法院」。
中    華    民    國   100    年    8     月    26    日
                                  書記官      許弘杰
附錄本案論罪科刑法條：
毒品危害防制條例第10條：
施用第一級毒品者，處六月以上五年以下有期徒刑。
施用第二級毒品者，處三年以下有期徒刑。
槍砲彈藥刀械管制條例第12條第4 項：
未經許可，持有、寄藏或意圖販賣而陳列子彈者，處五年以下有
期徒刑，併科新臺幣三百萬元以下罰金。